# 母公司用自己的账户通过银行代子公司发放工资，后子公司再还款，可以吗？

提问人：zzx20080218 时间：2013-02-01 08:54:00
甲公司是乙公司的母公司，乙公司发放工资时发现账户上余额不足，因此通过甲公司的账户由银行代为发放乙公司员工工资，后乙公司再将相应金额转给甲公司，请问偶尔一次这样做可以吗？如果不可以，这种做法违反了哪项规定（是违规出借账户吗），可能面临什么样的处罚呢？

回答人：chenyiwei
违规出借账户、不按规定使用银行账户等问题应当是存在的，但此类问题目前处于法不责众状态，尤其是在银行实现商业化转型之后。 要关注子公司的税务风险，即因为这部分工资不是通过子公司自身的帐户支付出去的，税务机关能否认可母公司代发的金额为实际支付的合理工资薪金（尤其是当子公司还款给母公司之前），需要关注及沟通。